臺灣臺中地方法院刑事判決
                                     111年度侵訴字第31號
公  訴  人  臺灣臺中地方檢察署檢察官
被      告  謝○○



選任辯護人  董佳政律師（法扶律師） 
上列被告因家庭暴力防治法之妨害性自主等案件，經檢察官提起
公訴（110年度偵字第38438號），本院判決如下：
    主    文
丁○○犯恐嚇危害安全罪，處有期徒刑參月，如易科罰金，以新臺
幣壹仟元折算壹日；又犯傷害罪，處有期徒刑拾月；又對被害人
為錄音、錄影犯強制猥褻罪，處有期徒刑肆年；又犯傷害罪，處
有期徒刑陸月，如易科罰金以新臺幣壹仟元折算壹日。不得易科
罰金之有期徒刑部分，應執行有期徒刑肆年捌月。得易科罰金之
有期徒刑部分，應執行有期徒刑柒月，如易科罰金，以新臺幣壹
仟元折算壹日。
    犯罪事實
一、丁○○與甲 （真實姓名年籍詳卷）前係同居男女朋友，2 人
    具有家庭暴力防治法第3條第2款之同居之家屬關係。雙方間
    因有感情糾紛，丁○○竟分別為以下行為：
  ㈠丁○○於民國（下同）110年8月25日17時45分起，基於恐嚇危
    害安全之犯意，以通訊軟體LINE陸續傳送訊息：「你他媽做
    好進醫院的準備」、「你會進醫院」、「你會受傷很重」、
    「我」「要把你們公司」、「門敲破」等語予甲 ，而以加
    害生命、身體、財產之事恫嚇甲 ，使甲 心生畏懼，致生危
    害於甲 之安全，甲 懼怕丁○○上開恐嚇，即於同日18時25分
    許至丁○○位於臺中市○○區○○路00巷00號4樓租住處。
  ㈡丁○○於當日即同年月25日19時許，在上址租屋處，因與甲 發
    生激烈爭執，竟基於傷害之犯意，持刀劃向甲 左大腿外側
    ，致甲 左大腿受有割傷0.9公分×1.0公分×0.5公分之傷害。
    事後丁○○陪同甲 至林新醫療社團法人林新醫院（下稱林新
    醫院）就醫，再一同返回上址租屋處休息。
  ㈢丁○○於110年8月26日凌晨5時44分許，在上址租屋處，基於加
    重強制猥褻之犯意，利用甲 前遭其恐嚇、傷害，陷於 無助
    而難以反抗之狀態，違反甲 之意願，強令甲 褪去衣物 並
    自行撫摸陰部且以自己手指進入陰道之自慰動作供其觀覽，
    甲 因而心生畏懼，遂褪去衣物以其撫摸陰部及手指進入陰
    道之自慰舉動，供丁○○觀覽，壓抑甲 之性自主決定權，丁○
    ○復持行動電話錄音、錄影甲 上開自慰過程。
  ㈣丁○○於110年9月12日23時30分許，在其前址租屋處，因與甲 
    發生爭執，復基於傷害之犯意，徒手毆打甲 左眼，致甲 左
    眼受有紅腫、瘀傷等傷害。
二、案經甲 訴由臺中市政府警察局第六分局報告臺灣地方檢察
    署檢察官偵查起訴。
　　理　　由
壹、程序部分
一、按本法所稱性侵害犯罪，係指觸犯刑法第221條至第227條、
    第228條、第229條、第332條第2項第2款、第334條第2款、
    第348條第2項第1款及其特別法之罪；又因職務或業務知悉
    或持有性侵害被害人姓名、出生年月日、住居所及其他足資
    識別其身分之資料者，除法律另有規定外，應予保密。警察
    人員必要時應採取保護被害人之安全措施。行政機關、司法
    機關及軍法機關所製作必須公示之文書，不得揭露被害人之
    姓名、出生年月日、住居所及其他足資識別被害人身分之資
    訊，性侵害犯罪防治法第2條第1項、第12條分別定有明文。
    依前揭規定，本案判決書於犯罪事實欄及理由欄內，就被害
    人甲 所有姓名、身分等資訊均不予揭露。
二、其次，證人即告訴人甲 在警詢中所述，雖均為審判外之陳
    述，然被告、辯護人及檢察官先後於本院準備程序及審理時
    皆同意作為本案之證據（被告部分：見本院卷第60、159頁
    ；辯護人部分：見本院卷第58、159頁；檢察官部分：見本
    院卷第159頁），且本院衡酌證人甲 僅係依實陳述被害過程
    ，且未見有何不法外力介入，應屬適當，爰依刑事訴訟法第
    159條之5第1項之規定，自得為證據。 
貳、實體部分
一、上開犯罪事實一㈠之恐嚇及一㈣之傷害等犯行部分業據被告丁
    ○○於警、偵訊及本院準備程序與審理中均坦承不諱（見偵字
    卷第12～13、41～42頁，本院卷第57、163頁），核與證人即
    告訴人甲 於警詢、偵訊與審理時證述上開犯行部分之情節
    均屬相符（見偵字卷第15～17、43～44頁，本院卷第130～131
    、141、149、157～158頁）；且有被告以LINE通訊軟體所傳
    送上開恐嚇之文字訊息擷圖影本及被害人眼睛受有上開傷勢
    之照片1張附卷可據（見偵字不公開卷第47、27頁）。從而
    ，事證明確，被告此部分恐嚇及傷害等犯行已堪認定。
二、被告丁○○固坦承確有於前開犯罪事實一㈡所示時、地與告訴
    人甲 發生口角及推擠拉扯之衝突，然並未以刀子割傷告訴
    人左大腿，且坦認有於上揭犯罪事實一㈢所載時、地觀覽告
    訴人前述自慰之舉動，並以行動電話錄音並錄影該告訴人自
    慰之過程，惟仍矢口否認持刀傷害告訴人，以及對告訴人為
    上述強制猥褻犯行，並辯稱：不知告訴人左大腿為何受傷，
    至於告訴人演示上開自慰之舉動且供其錄音、錄影，係告訴
    人自願所為，係其等2人之情趣，且若非如此，被告豈會持
    告訴人所有之行動電話加以拍攝錄製云云；辯護意旨亦以：
    於犯罪事實一㈡之時、地，被告與告訴人2人固有爭吵及拉扯
    ，惟被告並無持刀劃傷甲 之左大腿，且被告發現甲 大腿受
    傷，立即帶同甲 前往林新醫院治療，而以甲 左大腿之傷勢
    並非被告所為；於犯罪事實一㈢之時、地係甲 自行拿自有之
    手機給被告拍攝，被告並無強迫或違反甲 意願之情事，而
    該等拍攝甲 自慰之影片，係被告與告訴人2人相處之情趣，
    並提出告訴人前曾自拍性感照片或影片，證實雙方確有此情
    趣云云。惟查：
　㈠持刀傷害部分
　　⒈首先，被告在警詢時供稱：當日（即110年8月25日)其與告
      訴人甲 吵架，其叫告訴人至其上開租住處，有發生推擠
      及拉址，當時其發現告訴人劈腿，是告訴人又劈腿其他男
      生，並發現告訴人將其與告訴人間之性愛影片傳給網友，
      並與其他網友說其壞話，告訴人與其交往期間持續性劈腿
      （見偵字卷第12、13、14頁），偵訊時亦坦認彼此口角（
      見偵字卷第42頁），於審理中供述：其發現告訴人甲 對
      感情不忠，且與別的男性發生性行為等詞（見本院卷第57
      頁）；核與證人即告訴人甲 偵．審中所證一致，且證人甲
       於偵訊時並證述：於前揭犯罪事實一㈡所示時、地，伊與
      被告有爭執，在吵感情問題，被告有出拳毆打伊（見偵字
      卷第43頁），復在審理中結證稱：於前揭犯罪事實一㈡所
      示時、地，伊與被告即爭執、吵架，係因伊跟別的男生有
      一腿的事，伊有交往別的男生，被告因此生氣，被告在住
      處樓下時，就對伊很憤怒，且拉著伊頭髮往樓上走，至屋
      內後即將伊推至床上，並一樣口角等詞（見本院卷第132
      、133、150頁）；則自被告因發現告訴人有與其他男子親
      密交往，醋勁大發，先則以犯罪事實一㈠所示之恐嚇犯行
      逼使告訴人必須迅速與其見面，再於被告與告訴人雙方會
      面後，持續之間確發生激烈爭執，甚且已生肢體之衝突；
      顯見被告陷於自身激動情緒，致持刀傷害告訴人，顯非無
      由。 
　　⒉其次，被告於110年10月6日警詢時供稱：其於前揭時、地
      發生口角、推擠及拉扯，但並未持刀劃傷告訴人，當時有
      陪同告訴人同往林新醫院治療云云（見偵字卷第12頁），
      並未提及告訴人左大腿之傷勢係在告訴人到達被告租屋處
      之前即受有此傷害；惟於110年12月13日偵訊時卻供述：
      告訴人左大腿上之傷害係在告訴人到達被告住處前即有此
      傷勢，並以告訴人稱係搬東西被櫃子割到云云（見偵字卷
      第42頁）；是就此節，被告之前後供述已屬互異，即見可
      疑。而證人即告訴人迭於警、偵訊及審理中證述其於犯罪
      事實一㈡所示時、地，遭被告持刀劃傷左大腿，再由被告
      陪同伊前往林新醫院就醫治療，且於就醫後並同返被告住
      處等節（見偵卷第16、43頁；本院卷第132～136、144、14
      5、150～152頁），並在審理中證稱：被告拿刀抵著伊腿並
      慢慢的劃下來，刀傷共縫了十針，流了很多血，被告才帶
      伊去看醫生，此傷並非至被告住處之前即有之傷害，也並
      非被櫃子割到，被告於就醫途中即預先告知伊必須要如何
      跟醫生說，後來伊僅向醫生稱是被鐵器所傷，未告知是被
      他人傷害，因被告在急診室外面，看起來很可怕，伊不敢
      再惹被告；被告持刀劃傷伊後，伊先拿衛生紙止血，被告
      當時亦幫伊止血，因為伊（傷口的血）一直在狂流，然後
      被告就說要帶伊去醫院；雙方口角吵架後，被告即至廚房
      持刀劃傷伊左大腿外側，且堅持陪同伊去看醫生，至醫院
      後並幫伊拿皮包及持健保卡去掛號，並要伊於診療後一同
      回到被告租屋處，伊均不敢離開被告等語（見本院卷第13
      3～136、145、150～152頁）；而告訴人遭被告持刀割傷之
      傷勢，亦有傷害相片1幀與告訴人之林新醫院病歷影本在
      卷可證（見偵字不公開卷第48、65～70頁），且依該病歷
      之記載告訴人於林新醫院掛號時間確係於110年8月25日19
      時47分，與被告與告訴人雙方會面口角之時間相隔未幾，
      而告訴人並向醫師主述係今午約7點半（即當日19時30分
      許）遭鐵器割傷，左大腿撕裂傷0.9×1.0×0.5公分、擦傷
      、急性週邊重度疼痛等情，亦有卷附上開病歷載示足憑（
      見偵字不公開卷第67、68頁），則由證人即告訴人甲 上
      開證述，以及與甲 所證均屬相符之病歷資料記載，又有
      前揭告訴人左大腿傷勢之相片，告訴人傷口確實呈現如刀
      傷一般之整齊而平整線狀傷勢，均可知證人即告訴人證述
      ，伊係遭被告持刀割傷左大腿一節，確屬真實；而證人甲
       又於審理時明確證述：伊前往被告上述住處前，身體並
      無受傷，左大腿亦未有傷口等節（見本院卷第131頁），
      且核之告訴人甲 前往醫院掛號之時間，距被告與告訴人
      在犯罪事實一㈡所示時間，相隔甚近，益徵告訴人係在與
      被告於犯罪事實一㈡所示時間相會之後，始發生上開被持
      刀割傷之傷害，始符真實。復衡諸常理，被害人所受上開
      割傷之傷口頗大，大量失血，定當立即止血就醫，況病歷
      並載明被害該傷口並伴有急性週邊重度疼痛之癥狀，則告
      訴人焉有可能竟於受此失血甚多之劇痛創傷後，仍能騎乘
      機車前往被告租屋處（證人甲 曾於審理中證稱：伊係自
      公益路公司騎機車前往被告精誠路租屋處，見本院卷第13
      1頁），足見被告於偵訊時供稱：告訴人係於到達其租住
      處之前即受有上開傷害云云，顯然大違常理；又被告與告
      訴人於前揭時、地口角爭吵後，緊接發生告訴人左大腿受
      有上開傷勢，被告並立刻陪同告訴人就醫，均如前述，則
      被告先則於警詢初訊時推稱竟不知告訴人何以致此傷害；
      後又翻稱告訴人至其住處前即有受傷云云；可知被告否認
      持刀傷害告訴人左大腿之犯行，所供前揭辯詞，先後不一
      ，無非事後推諉、飾卸之詞，既與上開客觀事證不合，又
      違常情事理，自無可信。至辯護意旨以告訴人受傷後，被
      告立即帶同告訴人就醫一節，固屬事實，然此亦無非被告
      於持刀傷人鑄成大錯後，唯恐告訴人自行就醫診療或可能
      和盤托出遭被告傷害之全情，因而陪同告訴人前往醫院，
      並隨侍在側，告訴人面對醫師時，亦僅能含糊陳稱伊係遭
      鐵器所傷，而未敢逕自說明係遭被告刀傷所致，此均可見
      諸證人甲 前揭證言及病歷之記載可知；是見被告陪同告
      訴人前往醫院就診，無非防止告訴人對外求助，意欲掩蔽
      自身傷害罪責所為，辯護人所辯此節，亦不可採。
　　⒊再以本案發後，告訴人與被告之間曾有通話，並有告訴人
      於偵查中所提供上開通話檔案，且有該通話檔案光碟在卷
      可憑（見偵字不公開卷之光碟片存放袋內），復經本院勘
      驗屬實（見本院卷第88～93頁），而被告並坦認：其確有
      與告訴人為如本院勘驗之通話無訛（見本院卷第93～94頁
      ）。又該等通話中經本院勘驗後並確認有如次所示之內容
      （見本院卷第89、92頁）：
　　　「被害人：就是我到現在還是很不了解，為什麼你當初
　　　          要拿刀子砍我，然後砍完我之後隔天還幫我請
　　　          假，甚至你砍完我之後還帶我去看醫生？你是
　　　          怕被發現喔？
        被  告：不是啊。
        被害人：要不然咧？你很愧疚嗎？
        被  告：也不是啊。
        被害人：不然呢？
        被  告：就覺得對不起而已啊，也不是對不起啦，就覺
　　            得說嗯反正讓人家受傷總是不好的。」
　    「被害人（質問）：你砍我、你砍我哩！
　　    被  告（回稱）：那時候我對妳多好，那之前。」　
　　  顯見被告對於告訴人質問被告何以持刀傷害告訴人時，非
      但未曾堅決否認，甚至曾以「就覺得對不起而已啊，也不
      是對不起啦，就覺得說嗯反正讓人家受傷總是不好的。」
      等語，已見其坦認確有持刀傷害告訴人之犯行，而非但感
      到抱歉，且以刀傷他人行為是不好等之言詞。雖依上開通
      話之後段內容，俟於告訴人提及伊就醫證明時，被告始片
      面回稱，係告訴人被櫃子割到，且其有帶告訴人看醫生，
      並否認有砍告訴人云云（見本院卷第92頁）。是由被告與
      告訴人在案發後通話之前後內容觀之，被告之後段通話，
      係於告訴人提及就醫證明時，始否認有刀傷告訴人之犯行
      ，然自雙方通話之初，被告非但未曾堅決否認刀傷告訴人
      ，甚至曾表達覺得對告訴人抱歉之意。因此本院認由此雙
      方通話之內容，亦得佐證被告確有前述持刀傷害告訴人之
      犯行，亦甚顯明。
　㈡加重強制猥部分 
　　⒈被告原於偵、審中即坦認確有於犯罪事實一㈢所示時、地，
      要告訴人脫衣為前述自慰之動作，並由被告持行動電話加
      以錄音、錄影等情（見偵字卷第45頁，本院卷第57頁），
      核與證人即告訴人甲 於偵訊及審理就上情所證相合（見
      偵字卷第44頁，本院卷第137、138、139、153、156頁）
      ，且有告訴人甲 所提出之甲 如前述自慰內容之錄音、錄
      影檔案，該等影音檔案並製作成光碟存卷可稽（見偵字不
      公開卷光碟片存放袋內），並由本院勘驗上開影音檔案光
      碟，確見有如犯罪事實一㈢所示告訴人自慰舉動之錄影、
      錄音，且其間被告並曾出聲要告訴人「淫蕩一點，腳張開
      」等內容均屬事實（見本院卷第94頁），被告就本院上開
      勘驗筆錄記載之內容並無意見，且坦認其確有於告訴人自
      慰期間並向告訴人聲言「淫蕩一點，腳張開」等語（見本
      院卷第94頁）。可知被告確有持行動電話對正在自慰之告
      訴人錄影、錄音，甚至指導告訴人自慰之動作甚明。
　　⒉次就證人甲 於偵查中證稱：由上開自慰之影片可見伊是被
      強迫，而且被告還命令伊，命令伊自慰給他拍（見偵字卷
      第45～46頁）；在審理時亦證述：被告因見及伊與其他男
      生聊天之訊息，就非常生氣，然後拿起手機叫伊自慰，然
      後開始拍影片，因當時伊在被告家，伊腳又受傷（即左大
      腿之刀傷），伊非常害怕，怕像前一天又遭被告劃傷（指
      遭持刀割傷），所以就聽被告指示，自慰讓被告拍，
      當時被告的神情非常生氣，從遭被告劃傷左腳之後，伊就
      非常害怕；被告於翌日（即110年8月26日）凌晨5時許叫
      醒伊，雙方又開始吵架，接著被告要求伊自慰讓他拍攝此
      猥褻之影片，伊並非自願讓被告拍攝伊自慰的影片，拍攝
      該影片時，伊是恐懼的，且伊之恐懼與遭被告在LINE通訊
      軟體上之恐嚇及持刀劃傷伊均有關係等詞（見本院卷第13
      6～137、139、140、141、153～154、155頁）；且據本院當
      庭勘驗被告與告訴人於案發後之通話音檔，告訴人再三質
      問被告：為何逼伊拍那個影片（即告訴人自慰之影片），
      還傳給告訴人之友人？被告僅否認其「並未傳送」，或稱
      「已收回」等詞，然自始均未否認其有逼使告訴人拍攝自
      慰之影片，亦有本院勘驗筆載明在卷（見本院卷第89頁）
      ，此由該等案發後被告坦認之通話內容（被告坦承該等通
      話內容係其與告訴人之通話無誤，見本院卷第94頁），亦
      得佐證被告確有迫使告訴人自慰，並供其拍攝告訴人自慰
      之錄音、錄影。況被告係於110年8月26日凌晨5時44分許
      ，拍攝如犯罪事實一㈢之告訴人自慰動作之錄影、錄音，
      然緊接於前日即同年月25日下午5時45分被告即曾對告訴
      人為犯罪事實一㈠之恐嚇犯行，以及於前日即同年月25日
      晚間7時許，為如犯罪事實一㈡所示持刀割傷告訴人左大腿
      ，致告訴人血流如注、傷口疼痛，皆如前所述；由上可知
      被告於前日午間傍晚及晚上先後對告訴人為恐嚇及持刀傷
      害之犯行，接著又在翌日凌晨5時多許，喚醒睡眠中之告
      訴人，接續爭吵，告訴人焉有可能於當時情狀下，與被告
      彼此間產生所謂之情趣而自願為上開自慰之動作，甚至同
      時容由被告拍攝告訴人自慰過程之錄影、錄音。足見證人
      甲 所證，伊係因恐懼被告，違反伊之意願而為前揭自慰
      並容由被告加以拍攝自慰過程等詞，衡諸被告在前之恐嚇
      、傷害等犯行，即非無憑，當屬有據。
　　⒊再者，本院勘驗被告所拍攝之告訴人自慰之錄音、錄影，
      即見告訴人左大腿外側上方確實包覆白色紗布，眉頭始終
      緊鎖，眼睛大多緊閉，並無任何愉悅之表情，如本院勘驗
      筆錄所載（見本院卷第94頁），且證人即告訴人並在偵查
      中證述：由上開自慰之影片可見伊是被強迫，甚且被告還
      命令伊自慰給其拍攝等語（見偵字卷第45、46頁）；而依
      勘驗筆錄所載，於被告聲言「淫蕩一點，腳張開」等言語
      後，告訴人始又將雙腿往外張開屈膝，且手指插入陰道內
      抽動，為進一步自慰之舉動（見本院卷第94頁），均與證
      人甲 所證之情節相符。益徵證人即告訴人所證係因恐懼
      而為自慰之舉動，並同時任憑被告對伊錄影、錄音，確屬
      事實。
　　⒋復以被告明知其在前之恐嚇及傷害犯行，已使告訴人陷於
      恐懼不能抗拒之狀態下，竟違反告訴人之意願，強使告訴
      人自慰，並任由被告拍攝告訴人自慰過程之錄音、錄影，
      縱被告與告訴人間並無身體接觸，亦足以誘起、滿足、發
      洩被告自身之性慾，自仍構成強制猥褻犯行。
　　⒌至被告及辯護意旨均以告訴人係自願自慰並容許被告拍攝
      伊自慰之過程，且以此等舉動係其2人之情趣云云。然證
      人即告訴人已詳為證述，伊係因被告之前對伊所為恐嚇及
      傷害犯行，畏懼被告而被迫自慰且容被告拍攝，絕非伊自
      願所為，而被告確實前一日有對告訴人為恐嚇及持刀傷害
      犯行，亦如前述，並有被告與告訴人之通話錄音與告訴人
      自慰時之影音檔案可據，在在詳敘在前，是以實難認告訴
      人係自願行自慰並供被告拍攝自慰過程，且無論被告與告
      訴人彼此間之前究否有無較前衛大膽之照片或影片，亦不
      得遽認告訴人於犯罪事實一㈢所示時、地之上開自慰及影
      片即係告訴人自願所為。至告訴人前或有自行拍攝性感裸
      體之相片或影片上傳網站，然此係告訴人自願所為；當不
      得以此即推稱告訴人處此危懼受迫之情狀下，竟有自願表
      現伊之自慰動作並容由拍攝。又被告及辯護人被告持告訴
      人之行動電話作為拍攝告訴人自慰過程之錄音、錄影，並
      任憑該等影音檔案留存於告訴人所持用之上開行動電話得
      以存證，認顯與常情云云。然此無非被告隨手即恃告訴人
      行動電話為本案攝錄之行為，究係以何人之行動電話為攝
      錄影音之動作，與本案犯行是否構成之認定並無關聯，且
      此猶顯係被告自認其身體及心理均足以鎮懾告訴人，是以
      無論逼使告訴人為任何但憑己意之猥褻行為，亦全無所懼
      ，故而隨手逕持告訴人之行動電話為上開拍攝強迫告訴人
      自慰，而自認情趣，毫不在意，更無在乎該等告訴人自慰
      之影音存證於告訴人所持用之行動電話內，自不得以此即
      反推被告持用告訴人所有之行動電話拍攝，即認告訴人係
      自願為上開自慰之舉動。因此，被告及辯護人以告訴人自
      慰之猥褻行為係告訴人自願，且係被告與告訴人間之情趣
      云云，無非掩飾卸責之詞，亦無可採。
　㈢綜上所陳，被告犯罪事實一㈡之傷害與犯罪事實一㈢強制猥褻
    等犯行部分，被告雖否認犯行及其所辯與辯護意旨，均與證
    人即告訴人之指證及客觀事證皆有未符，且違乎常情事理，
    均無可採，本案被告此部分犯行之事證已明，洵堪認定。
三、首就被告丁○○與告訴人前曾為同居男女朋友，業據載明於家
    庭暴力通報表載示甚明（見偵字不公開卷第21～22頁），被
    告所犯係屬家庭暴力防治法第2條第2項之家庭暴力罪，惟該
    法並無刑罰之規定，被告之行為仍應依刑法之規定論罪科刑
    。核被告犯罪事實一㈠所為，係犯刑法第305條之恐嚇危害安
    全、犯罪事實一㈡、㈣所為，均係犯刑法第277條第1項之傷害
    、犯罪事實一㈢以陷告訴人恐懼並強迫伊自慰，且同時拍攝
    告訴人自慰過程錄音、錄影之所為，係犯刑法第224條之1之
    加重犯強制猥褻（涉刑法第222條第1項第9款之情形）等罪
    。被告所為上開各該犯行所犯時間均屬互異，犯意各別且行
    為互殊，應予分論併罰。爰審酌被告前未曾犯罪，有臺灣高
    等法院被告前案紀錄表可按，素行良好，惟因告訴人甲 另
    有男性友人致醋勁大發，先則恐嚇告訴人，次持刀傷害告訴
    人，再以錄音、影之方式迫使告訴人自慰而為強制猥褻，嗣
    又徒手傷害告訴人，其持刀傷害之犯行情節較之徒手傷害為
    重，且被告犯罪後，固坦承犯罪事實一㈠、㈣之恐嚇、傷害等
    犯行，態度尚可，惟仍矢口否認犯罪事實一㈡之持刀傷害與
    犯罪事實一㈢之加重強制猥褻等犯行，且一味飾詞狡辯，犯
    後態度顯屬惡劣，並衡酌被告大學肆業，從事會計工作，經
    濟狀況正常，未婚（見本院卷第164頁）等一切情狀，分別
    量處如主文所示之刑，並就犯罪事實一㈠、㈣之恐嚇、傷害等
    罪部分，並諭知易科罰金之折算標準，且定其應執行之刑，
    復諭知 科罰金之折算標準；另就犯罪事實一㈡之持刀傷害與
    犯罪事實一㈢之加重強制猥褻等罪部分，定其應執行刑，以
    示懲儆。至被告於犯罪事實一㈡傷害犯行所使用之刀器，雖
    為被告此部分犯行所用之物，然既未扣案，是否仍存在，已
    有不明，且難謂必係被告所有，爰認尚無庸宣告沒收，附此
    敘明。
據上論斷，應依刑事訴訟法第299條第1項前段，刑法第277條第1
項、第305條、第224條之1、第41條第1項前段、第8項、第51條
第5款，判決如主文。
本案經檢察官乙○○提起公訴，檢察官丙○○到庭執行職務。
中　　華　　民　　國　　111 　年　　9 　　月　　21　　日
                    刑事第八庭  審判長 法  官  高思大
　　　　　　　　　                     法  官  陳鈴香
                  　　　　　　　       法　官  江文玉
以上正本證明與原本無異。
如不服本判決應於收受送達後20日內向本院提出上訴書狀，並應
敘述具體理由；其未敘述上訴之理由者，應於上訴期間屆滿後20
日內向本院補提理由書（均須按他造當事人之人數附繕本）「切
勿逕送上級法院」。
告訴人或被害人如不服判決，應備理由具狀向檢察官請求上訴，
上訴期間之計算，以檢察官收受判決正本之日起算。 
                                        書記官 林  俐
中　　華　　民　　國　　111 　年　　9 　　月　　26　　日